臺灣高雄地方法院刑事判決　　　　　　　110年度訴字第419號
公　訴　人　臺灣高雄地方檢察署檢察官
被　　　告　呂佳霖



選任辯護人　王冠霖律師
被　　　告　力金賜一



選任辯護人　酈瀅鵑律師
上列被告因毒品危害防制條例案件，經檢察官提起公訴（110 年
度偵字第9207號）及移送併辦（110 年度偵字第14777 號），本
院判決如下：
    主  文
呂佳霖共同犯販賣第三級毒品而混合二種以上毒品未遂罪，累犯
，處有期徒刑壹年伍月。扣案如附表編號1 至5 、8 至10所示之
物均沒收；又犯販賣第三級毒品罪，累犯，處有期徒刑壹年捌月
。扣案如附表編號10所示之物沒收，扣案犯罪所得如附表編號11
其中新臺幣壹仟貳佰元沒收。應執行有期徒刑貳年貳月。
力金賜一共同犯販賣第三級毒品而混合二種以上毒品未遂罪，處
有期徒刑壹年參月。扣案如附表編號1 至5 、8 至10所示之物均
沒收，未扣案之犯罪所得新臺幣壹佰元沒收，於全部或一部不能
沒收或不宜執行沒收時，追徵其價額。
    事  實
一、呂佳霖、力金賜一明知4-甲基甲基卡西酮（Mephedrone）、
    硝西泮（Nitrazepam），分別係政府依據毒品危害防制條例
    第2 條第2 項第3 款、第4 款所管制之第三級毒品、第四級
    毒品，不得非法販賣，且均可預見所取得之毒品咖啡包內可
    能含有第三級、第四級毒品成分，竟共同基於不違背其販賣
    第三、四級毒品而混合二種以上毒品以營利之不確定犯意聯
    絡，於民國110 年4 月14日11時49分許前某時，先由某真實
    姓名年籍不詳之成年人在通訊軟體抖音刊登「高雄營（飲料
    圖案）1 ：4 」販毒訊息，經執行網路巡邏之警員發覺前開
    販賣毒品訊息，喬裝買家並使用通訊軟體微信與該不詳成年
    人聯絡，嗣由呂佳霖持附表編號10所示行動電話使用微信暱
    稱「阿豪」之帳號繼續與喬裝買家之警員聯絡，雙方於同日
    15時54分許，達成以新臺幣（下同）2,400 元之價格交易含
    第三級毒品4-甲基甲基卡西酮成分、第四級毒品硝西泮成分
    之咖啡包5 包之合意。嗣由力金賜一於同日16時30分許，在
    高雄市三民區建國三路與南台路口，與喬裝買家之警員見面
    ，並當場交付上開咖啡包5 包予警員後，警員即表明身份將
    力金賜一逮捕，因而未遂，扣得如附表編號1 至5 所示咖啡
    包5 包以及附表編號6 至8 所示之物。經警員徵得力金賜一
    同意而搜索其使用之高雄市○○區○○○路000 號金輝商務
    大飯店607 號房，當場查獲在場之呂佳霖並扣得附表編號9
    所示之咖啡包1 包及附表編號10、11所示之物，而查悉上情
    。
二、呂佳霖基於意圖營利而販賣第三級毒品之犯意，持附表編號
    10所示行動電話使用微信暱稱「阿豪」與力金賜一使用之微
    信暱稱「口力口口非貓」聯繫後，於110 年4 月14日0 時許
    ，在高雄市前鎮區前鎮漁港堤防某處，以1,200 元之價格，
    販賣含第三級毒品4-甲基甲基卡西酮成分之咖啡包3 包予力
    金賜一。
三、案經屏東縣政府警察局刑事警察大隊報告臺灣高雄地方檢察
    署檢察官偵查起訴。
    理  由
一、證據能力部分：
    本判決所引用之供述證據（含書面陳述），屬被告以外之人
    於審判外所作之陳述者，公訴人、被告二人及選任辯護人於
    本院準備程序時，均表示同意有證據能力（見本院卷第160
    頁），本院斟酌此等供述證據作成時之情況，並無違法不當
    情事，且認為以之作為證據應屬適當，依刑事訴訟法第159
    條之5 第1 項之規定，得作為證據。至以下所引用之非供述
    證據，均非人對現場情形之言詞描述本身，自無傳聞法則之
    適用，且無違法取得之情形，故亦得作為證據。
二、訊據被告呂佳霖就上揭事實欄一、二犯行，除就販賣予警員
    之毒品咖啡包為混合第三級毒品、第四級毒品之主觀認識有
    爭執外，對於其餘事實於偵查及本院審理中均坦承不諱（見
    偵卷第333 頁至第334 頁；本院卷第157 頁、第269 頁），
    被告力金賜一則就上揭事實欄一犯行於本院審理中坦承不諱
    （見本院卷第157 頁、第269 頁），且有抖音暱稱「高雄營
    （飲料圖案）1 ：4 」之貼文以及與警員之對話擷圖、微信
    暱稱「諸葛亮」與警員之對話擷圖、微信暱稱「諸葛亮」與
    「阿豪」之對話擷圖、微信暱稱「阿豪」與警員之對話擷圖
    、微信暱稱「諸葛亮」、「阿豪」以及「口力口口非貓」之
    帳號擷圖、微信暱稱「阿豪」與「口力口口非貓」之對話擷
    圖在卷可佐（見偵卷第79頁至第112 頁、第121 頁至第138
    頁），而被告二人為警查獲，扣得如附表所示之物，有自願
    受搜索同意書、屏東縣政府警察局在高雄市三民區建國三路
    與南台路口之搜索扣押筆錄、扣押物品目錄表、在高雄市○
    ○區○○○路000 號金輝商務大飯店607 號房之搜索扣押筆
    錄、扣押物品目錄表各1 份、現場及扣案物照片在卷可證（
    見偵卷第57頁至第71頁、第113 頁至第119 頁），並有證人
    即被告力金賜一於警詢、偵查中證述110 年4 月14日0 時許
    ，向被告呂佳霖以1,200 元購買毒品咖啡包3 包等情（見偵
    卷第35頁至第37頁、第40頁、第239 頁至第240 頁）。又被
    告力金賜一為警查獲之如附表編號1 至5 所示咖啡包，以及
    被告呂佳霖為警查獲之如附表編號9 所示咖啡包，合計共6
    包，經送檢驗各含第三級毒品4-甲基甲基卡西酮成分、第四
    級毒品硝西泮成分，詳如附表編號1 至5 、9 所示，有高雄
    醫學大學附設中和紀念醫院檢驗醫學部毒物室濫用藥物檢驗
    報告共8 紙在卷可佐（見偵卷第75頁至第77頁、第295 頁至
    第305 頁）。另被告呂佳霖坦承以1 包350 元之價格購入本
    案毒品咖啡包，以1 包480 元之價格出售予本案喬裝買家之
    警員等語（見偵卷第22頁），而被告呂佳霖本案事實欄二係
    以1 包400 元之價格販賣共計3 包毒品咖啡包給被告力金賜
    一，堪認被告呂佳霖透過本案事實欄一、二之販賣毒品犯行
    均可因而獲利，有營利之意圖無訛。而被告力金賜一與被告
    呂佳霖基於販賣毒品之犯意聯絡而共犯事實欄一之犯行，被
    告力金賜一主觀上亦同有販賣毒品而由被告呂佳霖獲利之意
    圖無疑。綜上，被告二人任意性自白核與事實相符，均堪採
    信。
三、按刑法第13條第1 項明定：行為人對於構成犯罪之事實，明
    知並有意使其發生者為故意。同條第2 項明定：行為人對於
    構成犯罪之事實，預見其發生，而其發生並不違背其本意者
    ，以故意論。蓋以認識為犯意之基礎，無認識即無犯意可言
    ，但不論其為「明知」或「預見」，皆為故意犯主觀上之認
    識，只是認識之程度強弱有別，行為人有此認識進而有「使
    其發生」或「任其發生」之意思，則形成犯意，前者為確定
    故意或直接故意，後者為不確定故意或間接故意（最高法院
    96年度台上字第4808號判決意旨參照）。經查，被告二人販
    賣予警員之如附表編號1 至5 所示咖啡包5 包，鑑定結果其
    中附表編號2 、4 、5 部分含有第三級毒品4-甲基甲基卡西
    酮及第四級毒品硝西泮成分，此已說明如前，係同一包裝內
    摻雜調合有二種以上之毒品，自屬混合二種以上毒品。衡諸
    現今新興毒品種類或混合各式各樣毒品成分之毒咖啡包快速
    竄起，一再被警方查獲，且自本案欲販售給警員之扣案附表
    編號1 至5 所示毒品咖啡包觀之，該等咖啡包之外包裝樣式
    為超人圖案，且完全相同，此有扣案物照片在卷可參（見偵
    卷第117 頁至第119 頁、第203 頁），惟其中附表編號2 、
    4 、5 所示咖啡包含有第三級毒品4-甲基甲基卡西酮成分、
    第四級毒品硝西泮成分，而附表編號1 、3 所示咖啡包則僅
    含有第三級毒品4-甲基甲基卡西酮成分，雖被告呂佳霖辯稱
    是向毒品來源黃錫慶說要買第三級毒品4-甲基甲基卡西酮之
    咖啡包，如果我知道裡面有第四級毒品，我也不敢吃，我怕
    藥劑過強等語（見本院卷第287 頁），然其購得該等咖啡包
    外包裝均相同，卻有不同之毒品成分，顯見被告呂佳霖無法
    控制咖啡包內含有何種成分之毒品。況且被告呂佳霖亦供稱
    ：我以前跟黃錫慶買過黑色不透明、賓利圖案之咖啡包，這
    次買的超人圖樣咖啡包口感跟之前都差不多。因為我自己有
    在施用，我有特別跟黃錫慶強調我要只有第三級毒品的，不
    要混等語（見本院卷第289 頁至第290 頁），可知被告呂佳
    霖對於不同次取得、包裝不相同之毒品咖啡包僅能辨識出施
    用效果「差不多」，顯然其不僅無法控制咖啡包內之毒品成
    分，即使自己實際施用亦無能力確認該等毒品咖啡包之真實
    成分。再者，自上開被告呂佳霖與喬裝買家之警員之對話紀
    錄中，雙方僅確認數量及金額，均未見被告呂佳霖向警員確
    認欲購買之毒品咖啡包成分種類，益徵被告呂佳霖對咖啡包
    裡面的毒品成分既無能力掌握，就算含有二種以上的毒品成
    分也非不可能，被告呂佳霖基於此一認知，也沒去查清楚咖
    啡包裡面確切之毒品成分，顯然其對毒品咖啡包內含毒品種
    類為何之情節毫不在乎，而決意為本案之意圖營利出售他人
    毒品之犯行，是被告呂佳霖對於該等咖啡包究竟含有第三級
    毒品或兼含有多種不同毒品，均在所不問，核不違背其本意
    ，堪認被告呂佳霖具有販賣混合二種第三級及第四級毒品之
    不確定故意甚明，被告呂佳霖所辯不足採信。綜上，被告二
    人如事實欄一共同販賣含第三級毒品、第四級毒品之咖啡包
    未遂之犯行，以及被告呂佳霖如事實欄二販賣第三級毒品咖
    啡包予被告力金賜一之犯行，均堪認定，應予依法論科。
四、論罪科刑之法律適用：
  ㈠核被告二人所為事實欄一部分，係犯毒品危害防制條例第9
    條第3 項、第4 條第6 項、第3 項、第4 項之販賣第三級、
    第四級毒品而混合二種以上毒品未遂罪；被告呂佳霖所為事
    實欄二部分，係犯同條例第4 條第3 項之販賣第三級毒品罪
    。檢察官認被告二人所為事實欄一部分係犯販賣第三級毒品
    未遂罪，容有誤會，惟起訴基本事實同一，本院並已於審理
    中告知被告二人及選任辯護人因販賣予警員之毒品咖啡包含
    有第三級毒品、第四級毒品成分，而可能涉犯上開罪名，並
    予被告二人及選任辯護人就此表示意見及辯論（見本院卷第
    268 頁、第290 頁至第291 頁），而無礙於其等防禦權之行
    使，應予變更起訴法條。被告二人所為事實欄一部分犯行，
    有犯意聯絡及行為分擔，應論以共同正犯。被告呂佳霖所為
    上開犯行，犯意各別，行為互殊，應予分論併罰。另檢察官
    併辦部分與起訴事實同一，本院自應予以審理。
  ㈡被告二人所為事實欄一部分，應依毒品危害防制條例第9 條
    第3 項規定，適用販賣第三級毒品之法定刑，並加重其刑。
  ㈢被告呂佳霖前因不能安全駕駛致交通危險罪案件，經臺灣橋
    頭地方法院以108 年度交簡字第2201號判決判處有期徒刑2
    月，併科罰金5,000 元確定，有期徒刑部分於109 年4 月13
    日易科罰金執行完畢之情，有臺灣高等法院被告前案紀錄表
    在卷可憑，其於受有期徒刑之執行完畢後，5 年以內故意再
    犯本件有期徒刑以上之罪，均為累犯。依司法院釋字第775
    號解釋意旨，係指構成累犯者，不分情節，一律加重最低本
    刑，於不符合刑法第59條所定要件之情形下，致生行為人所
    受之刑罰超過其所應負擔罪責之個案，不符罪刑相當原則、
    比例原則，於此範圍內，在刑法第47條第1 項修正前，為避
    免發生上述罪刑不相當的情形，法院就該個案應裁量是否加
    重最低本刑；亦即，僅於個案經裁量後認應處最低法定刑，
    又無法適用刑法第59條規定減輕之情形，法院始應依此解釋
    意旨裁量不予加重最低本刑（最高法院109 年度台上字第
    619 號判決意旨參照）。則被告呂佳霖所犯本案事實欄一、
    二犯行，均無應處最低法定刑之情形，故均應依刑法第47條
    第1 項之規定加重其刑，並就所犯事實欄一之犯行部分依法
    遞加重之。
  ㈣被告二人本案事實欄一部分與警員佯裝之買家聯繫談妥販賣
    毒品咖啡包之交易數量、時間、地點等事宜，此業如前述，
    故被告二人犯行已達著手階段，惟因警員本無購買毒品之真
    意，故被告二人此部分之販賣行為應屬未遂，爰依刑法第25
    條第2 項規定，按既遂犯之刑度減輕其刑，被告呂佳霖此部
    分犯行並依法先加後減之。
  ㈤被告呂佳霖有於偵查及本院審理中自白全部犯行，有被告呂
    佳霖之上開各次筆錄可證，故被告呂佳霖所犯本案事實欄一
    、二犯行，均依毒品危害防制條例第17條第2 項之規定減輕
    其刑，所為事實欄一犯行部分並依法遞減輕之。至於被告力
    金賜一於本院審理中坦承與被告呂佳霖共犯販賣第三級毒品
    未遂之犯行，惟被告力金賜一於歷次警詢、偵查中以及檢察
    官於偵查中向本院聲請羈押之本院訊問程序中，就交付第三
    級毒品咖啡包予喬裝買家之警員之客觀事實雖均承認，然皆
    辯稱主觀上不知交付之物品係毒品云云（見偵卷第31頁、第
    236 頁；聲羈卷第24頁），故被告力金賜一並未於偵查中自
    白此部分犯行，不符毒品危害防制條例第17條第2 項之規定
    ，自無此減輕其刑規定之適用。
  ㈥被告呂佳霖於警詢中曾供出本案毒品咖啡包之來源為微信暱
    稱「小天使」之人，並指認該人為「黃錫慶」，經檢警追查
    後，為警查獲「黃錫慶」，並將「黃錫慶」之人移送臺灣橋
    頭地方檢察署偵辦，此有屏東縣政府警察局110 年7 月6 日
    屏警刑偵竊字第11034291600 號函暨警員職務報告、「黃錫
    慶」之警詢筆錄、臺灣橋頭地方檢察署110 年8 月27日橋檢
    信出110 偵9272字第1109029449號函在卷可證（見本院卷第
    137 頁至第146 頁、第179 頁），足證被告呂佳霖已供出本
    案毒品來源為「黃錫慶」並因而查獲，符合毒品危害防制條
    例第17條第1 項之規定，茲就被告呂佳霖本案所犯事實欄一
    、二犯行，均依毒品危害防制條例第17條第1 項之規定減輕
    其刑，並均依法遞減輕之。而被告力金賜一則於110 年4 月
    14日16時30分許與警員交易時，為警當場查獲，被告力金賜
    一即指認係被告呂佳霖指示其交付咖啡包予警員，並同意警
    員立即至被告呂佳霖所在之金輝商務大飯店607 號房搜索並
    當場查獲被告呂佳霖，此有被告力金賜一之警詢筆錄（見偵
    卷第31頁）及上開自願受搜索同意書、搜索扣押筆錄在卷可
    參，足證被告力金賜一已供出本案共犯即被告呂佳霖並因而
    查獲，符合毒品危害防制條例第17條第1 項之規定，茲就被
    告力金賜一所為本案事實欄一犯行，依毒品危害防制條例第
    17條第1 項之規定減輕其刑，並依法遞減輕之。
  ㈦爰審酌被告二人販賣含第三級毒品、第四級毒品之咖啡包，
    以及被告呂佳霖單獨販賣第三級毒品咖啡包之行為，皆助長
    毒品氾濫，有害國民身心健康，且施用者一旦染癮，難以戒
    除，常使施用者經濟地位發生實質改變而處於劣勢，且為持
    續獲得毒品，常淪為盜匪之類，影響社會治安甚鉅，渠等所
    為殊屬不該，幸被告二人如事實欄一之犯行因為警網路巡邏
    查獲而不遂，被告二人所為實值非難。惟念被告呂佳霖僅坦
    承大部分犯行，被告力金賜一終能坦承犯行之犯後態度，復
    兼衡本案被告二人事實欄一販賣毒品未遂之金額為2,400 元
    ，被告呂佳霖事實欄二販賣第三級毒品次數僅1 次、金額為
    1,200 元，以及被告呂佳霖自述國中畢業之教育程度、在菜
    市場做魚販、已婚、與父母、妻子、小孩同住，以及被告力
    金賜一自述高職畢業之教育程度、任職長榮化工、離婚、有
    1 子、目前與父母、小孩同住之生活狀況等一切情狀，分別
    量處如主文所示之刑。又按刑法第51條數罪併罰定執行刑之
    立法方式，採限制加重原則，亦即非以累加方式定應執行刑
    ，審酌被告呂佳霖本案犯1 次販賣第三級、第四級毒品而混
    合二種以上毒品未遂犯行及1 次販賣第三級毒品犯行，犯行
    時間均為110 年4 月14日，犯罪手法均為與購毒者以通訊軟
    體文字訊息或語音通話聯繫，販賣金額為2,400 元、1,200
    元，如以實質累加方式定應執行刑，則處罰之刑度顯將超過
    其行為之不法內涵，違反罪責原則，及考量因生命有限，刑
    罰對被告造成之痛苦程度，係隨刑度增加而生加乘效果，非
    以等比方式增加，是以隨罪數增加遞減刑罰方式，當足以評
    價被告行為不法性之法理（即多數犯罪責任遞減原則），而
    就被告呂佳霖所犯之罪定其應執行之刑。
五、沒收部分：
  ㈠扣案如附表編號1 至5 所示毒品咖啡包，係被告二人欲販賣
    給警員之第三級、第四級毒品；而扣案如附表編號9 所示之
    含第三級毒品之咖啡包，則為被告呂佳霖持有之違禁物，均
    應依刑法第38條第1 項之規定宣告沒收。
  ㈡扣案如附表編號10所示之行動電話1 支，據被告呂佳霖供稱
    持該手機使用微信暱稱「阿豪」等語（見偵卷第15頁），足
    認被告呂佳霖係持上開行動電話供本案事實欄一、二犯行聯
    絡使用，均應依毒品危害防制條例第19條第1 項規定，以及
    事實欄一部分並依共同被告責任共同原則，宣告沒收。而扣
    案如附表編號8 所示600 元，係被告呂佳霖提供予被告力金
    賜一，欲於交易毒品咖啡包時找錢給喬裝買家之警員所用，
    此據被告二人供承在卷（見偵卷20頁、第31頁），足認係供
    本案事實欄一犯行所用之物，應依毒品危害防制條例第19條
    第1 項規定及共同被告責任共同原則，宣告沒收。
  ㈢被告呂佳霖本案販賣第三級毒品予被告力金賜一獲得之現金
    1,200 元，為被告呂佳霖本案犯行之犯罪所得。而扣案如附
    表編號11之現金9,200 元，據被告呂佳霖於警詢中供稱是要
    繳利息的錢等語（見偵卷第15頁），然被告呂佳霖係於110
    年4 月14日0 時許販賣第三級毒品予被告力金賜一，並獲得
    1, 200元，而旋於同日16時40分許即為警查獲，此有同上搜
    索扣押筆錄可參，堪認扣案如附表編號11被告呂佳霖持有之
    現金9,200 元，其中應包含此部分1,200 元之犯罪所得，且
    金錢之性質係流通之非特定物，無法「特定」為僅能使用於
    某一用途，故附表編號11所示現金其中1,200 元應依刑法第
    38條之1 第1 項前段之規定，宣告沒收。至於所餘金額8,00
    0 元（計算式：9,200 元－1,200 元＝8,000 元），則無證
    據足認與被告呂佳霖本案犯行相關，自無從宣告沒收。另被
    告力金賜一坦承本案犯行有自被告呂佳霖處獲得100 元等語
    （見偵卷第32頁），此為被告力金賜一本案犯行之犯罪所得
    ，雖未扣案，應依刑法第38條之1 第1 項前段、第3 項之規
    定宣告沒收，並於全部或一部不能沒收或不宜執行沒收時，
    追徵其價額。
  ㈣至於扣案如附表編號6 、7 所示之行動電話，為被告力金賜
    一所有之物，惟卷內並無證據證明該等物品係供被告力金賜
    一本案犯罪所用，不予宣告沒收。
據上論斷，應依刑事訴訟法第299 條第1 項前段、第300 條，判
決如主文。
本案經檢察官林芝君提起公訴，檢察官李佳韻到庭執行職務。
中    華    民    國  110     年    10    月    28    日
                  刑事第十五庭審判長法  官  方錦源
                                    法  官  陳彥霖
                                    法  官  都韻荃
以上正本證明與原本無異。
如不服本判決應於收受送達後20日內向本院提出上訴書狀，並應
敘述具體理由；如未敘述上訴理由者，應於上訴期間屆滿後20日
內向本院補提理由書（均須按他造當事人之人數附繕本）「切勿
逕送上級法院」。
因疫情遲誤不變期間，得向法院聲請回復原狀。
中    華    民    國   110    年    10    月    29    日
                                    書記官  吳紫瑄
附錄本案論罪科刑法條：
毒品危害防制條例第9 條第3 項、第4 條
　
附表：
┌──┬───────────────────────────┐
│編號│扣案物品名稱                                          │
├──┼───────────────────────────┤
│1   │含第三級毒品4-甲基甲基卡西酮之咖啡包1 包（檢驗前淨重  │
│    │1.562 公克、檢驗後淨重1.542 公克、純質淨重0.082 公克）│
├──┼───────────────────────────┤
│2   │含第三級毒品4-甲基甲基卡西酮、第四級毒品硝西泮之咖啡包│
│    │1 包（檢驗前淨重1.605 公克、檢驗後淨重1.585 公克、其中│
│    │4-甲基甲基卡西酮之純質淨重0.082 公克、硝西泮之純質淨重│
│    │小於1%，無法計算）                                    │
├──┼───────────────────────────┤
│3   │含第三級毒品4-甲基甲基卡西酮1 包之咖啡包（檢驗前淨重  │
│    │1.416 公克、檢驗後淨重1.396 公克、純質淨重0.047 公克）│
├──┼───────────────────────────┤
│4   │含第三級毒品4-甲基甲基卡西酮、第四級毒品硝西泮之咖啡包│
│    │1 包（檢驗前淨重1.92公克、檢驗後淨重1.9 公克、其中4-甲│
│    │基甲基卡西酮之純質淨重0.086 公克、硝西泮之純質淨重小於│
│    │1%，無法計算）                                        │
├──┼───────────────────────────┤
│5   │含第三級毒品4-甲基甲基卡西酮、第四級毒品硝西泮之咖啡包│
│    │1 包（檢驗前淨重1.613 公克、檢驗後淨重1.593 公克、其中│
│    │4-甲基甲基卡西酮之純質淨重0.068 公克、硝西泮之純質淨重│
│    │小於1%，無法計算）                                    │
├──┼───────────────────────────┤
│6   │蘋果廠牌行動電話1 支（IPHONE12、含SIM 卡1 張：00000000│
│    │23號、IMEI ：000000000000000 號、000000000000000號）  │
├──┼───────────────────────────┤
│7   │蘋果廠牌行動電話1 支（IPHONE6Splus、IMEI：000000000000│
│    │610 號）                                              │
├──┼───────────────────────────┤
│8   │新臺幣600元                                           │
├──┼───────────────────────────┤
│9   │含第三級毒品4-甲基甲基卡西酮1 包之咖啡包（檢驗前淨重  │
│    │1.505 公克、檢驗後淨重1.485 公克、純質淨重0.079公克） │
├──┼───────────────────────────┤
│10  │蘋果廠牌行動電話1 支（螢幕破裂、IMEI：000000000000000 │
│    │號）                                                  │
├──┼───────────────────────────┤
│11  │新臺幣9,200元                                         │
└──┴───────────────────────────┘